臺灣桃園地方法院刑事判決　　　　　　 94年度簡上字第164號
上　訴　人　甲○○
　　　　　　　　　　　號一樓
上列上訴人因家暴傷害案件，不服臺灣桃園地方法院桃園簡易庭
於中華民國94年3 月28日94年度桃簡字第524 號第一審刑事簡易
判決（聲請簡易判決處刑案號：臺灣桃園地方法院檢察署93年度
偵字第19735 號），提起上訴，本院管轄之第二審合議庭判決如
下：
    主    文
上訴駁回。
    事    實
一、甲○○與乙○○為夫妻，甲○○於民國93年11月10日1 時許
 　 ，在桃園縣大溪鎮○○路153巷48弄10號1樓住處內因細故與
 　 乙○○發生爭執，甲○○竟基於傷害人之身體之犯意，以徒
 　 手、頭部毆擊乙○○之臉部、鼻子及牙齒等處，致乙○○受
 　 有鼻及臉部挫傷、下唇挫傷擦傷、上門齒挫傷等傷害。
二、案經告訴人乙○○訴由桃園縣政府警察局大溪分局報請台灣
    桃園地方法院檢察署檢察官偵查後聲請簡易判決。
    理    由
一、訊據上訴人即被告於偵查中雖矢口否認家暴傷害之犯行。惟
    查：上揭犯罪事實，業據告訴人乙○○指訴綦詳，並有國軍
    桃園總醫院附設民眾診療服務處診斷證明書1份、照片4幀張
    在卷可佐。是被告所辯，顯係卸責之詞，不足可採，其罪嫌
    堪以認定。
二、核被告所為，係犯刑法第277 條第1 項之傷害罪。而告訴人
    為被告之妻，此據其二人一致述明，並有被告個人基本資料
    1 紙在卷足憑，依家庭暴力防治法第3 條第1 款之規定，彼
    二人間具有家庭成員之關係，因之，被告對其家庭成員即告
    訴人故意實施身體上不法侵害之行為而成立傷害罪，依該法
    第2 條第2 項之規定，其所為核屬家庭暴力罪，應予敘明。
三、原審以被告所為各項犯行之事證均臻明確，援引刑法第277
    條第1 項、第41條第1 項前段，罰金罰鍰提高標準條例第1
    條前段、第2 條，逕以簡易判決判處被告傷害人之身體，處
    有期徒刑2 月，如易科罰金，以300 元折算1 日，認事用法
    具無違誤之處，量刑亦與被告經由犯行所彰顯之可責程度相
    當，要屬妥適，應予維持。本院經核其認事用法均無違誤，
    量刑亦稱妥適，被告上訴意旨空言否認犯行云云，指摘原判
    決不當，為無理由，應予駁回。
四、本件被告經合法傳喚，無正當理由未到庭，爰依刑事訴訟法
    第371 條規定，不待其陳述逕行判決。
五、據上論斷，應依刑事訴訟法第455 條之1 第3 項、第368 條
    、第371 條，判決如主文。
本案經檢察官柯怡如到庭執行職務。
中　　華　　民　　國　　94　　年　　10　　月　　31　　日
              刑事第五庭      審判長法  官  潘政宏
                                    法  官  邱滋杉
                                    法  官  周炳全
上正本證明與原本無異。
不得上訴。
                                    書記官  陳夏施
中　　華　　民　　國　　94　　年　　10　　月　　31　　日
附錄本判決論罪科刑法條：
中華民國刑法第277條
(普通傷害罪)
傷害人之身體或健康者，處三年以下有期徒刑、拘役或一千元以
下罰金。
犯前項之罪因而致人於死者，處無期徒刑或七年以上有期徒刑；
致重傷者，處三年以上十年以下有期徒刑。
